臺灣臺南地方法院刑事判決　　　　　　　　　　　　　　九十年度訴字第一二五號
　　公　訴　人　臺灣台南地方法院檢察署檢察官
　　被　　　告　乙○○
　　被　　　告　壬○○
　　被　　　告　子○○
　　被　　　告　癸○○
　　被　　　告　戊○○
　　被　　　告　甲○○
　　被　　　告　丙○○
　　被　　　告　辛○○
　　被　　　告　己○○
右列被告因違反台灣地區與大陸地區人民關係條例等案件，經檢察官提起公訴 (八十
九年度偵字第四三○七號)，及移送併案審理（八十九年偵字第一二五五號）本院判
決如左：
    主  文
乙○○共同連續違反使大陸地區人民非法進入臺灣地區規定，處有期徒刑捌月。
癸○○共同連續違反使大陸地區人民非法進入臺灣地區規定，處有期徒刑陸月，如易
科罰金，以參佰元折算壹日。
子○○共同違反使大陸地區人民非法進入臺灣地區規定，未遂，處有期徒刑參月。如
易科罰金以參佰元折算壹日。緩刑參年。
甲○○共同明知為不實之事項，而使公務員登載於職務上所掌之公文書，處有期徒刑
參月如易科罰金以參佰元折算壹日。緩刑參年。
壬○○無罪。
    事  實
一、乙○○於明知透過大陸人蛇之引介至大陸地區與大陸人民假結婚後，辦理大陸籍
    之配偶入境台灣，每次可獲取新台幣數萬元不等之利益，乃基於概括之犯意，自
    八十八年六月間起，連續與癸○○及綽號「阿兵」不詳年籍成年男子基於違反使
    大陸地區人民進入臺灣地區之規定之共同犯意聯絡，以乙○○、癸○○本人與大
    陸藉女子甲○○辦理假結婚或之我國國籍男子癸○○、戊○○（戊○○部分，另
    行通緝到案再審結）女子子○○或由乙○○、癸○○共同介紹我國國籍男子郭元
    明（另經本院判有期徒刑六月）先前往大陸福建地區與大陸籍女子辛○○、己○○、男子丙○○（辛○○、己○○、丙○○均另通緝到案後，另行審結）、韓鳳
    蓮（未經起訴），先前往辦理假結婚登記並在福建省福州市公證處取得結婚證明
    書後，返台至我國財團法人海峽流基金會（簡稱海基會）辦理結婚證明書認證後
    ，再持大陸地區核發之結婚證明書、海基會認證書，依序為假結婚對象之大陸籍
    女子或男子至其台灣配偶乙○○、癸○○、子○○、戊○○等人戶籍所在地之台
    南市戶政事務所，申辦不實之結婚登記後，並至戶籍所在之台南市警察局分局所
    轄之派出所填載內容不實之「大陸地區人民進入臺灣地區保証書」且經各分局派
    出所不知情之員警對保後，乙○○、癸○○、子○○、戊○○復持上開「大陸地
    區核發之結婚証明書」、「大陸地區人民進入臺灣地區保証書」、「海基會之認
    證之證明書」等相關証件，委由不知之代辦人員丁○○、丑○○填具「大陸地區
    人民進入臺灣地區旅行證申請書」向內政部警政署入出境管理局（簡稱入出境管
    理局）申請大陸籍配偶來台通婚探親方式，而使大陸籍女子或男子來台打工。其
    等所為之方式如左：
（一）乙○○先於八十八年七月十二日至大陸福建省福州市與基於共同使公務員登記
      不實之犯意聯絡之大陸籍女子甲○○，二人先在大陸福建省福州市辦理不實之
      結婚登記後，由乙○○取得福建省福州市公証處所核發結婚證明書先行返台，
      至海基會辦理結婚證明書認證後，再持福州市公証處核發之結婚證明書、海基
      會認證書，於八十八年八月十九日至乙○○戶籍所在地之台南市南區戶政事務
      所填載不實之結婚登記申請書，申請甲○○登記為乙○○之配偶，使不知情之
      該管戶政承辦人員，將此不實結婚登記事實登載於其職務上所掌管戶籍登記簿
      公文書上，並據以發給戶籍謄本。嗣乙○○於同月十九日再至戶籍所在之台南
      市警察局第六分局所轄大林派出所填載內容不實之「大陸地區人民進入臺灣地
      區保証書」，致該派出所不知情之警員，在上開具有公文書性質之保証書上簽
      註「經詢保證人乙○○：渠與被保人甲○○係夫妻關係，願意完全負起保證人
      責任」等不實之事項。嗣乙○○再於翌日（八十八年八月二十日），以甲○○
      通婚探親為由，委託不知情之丁○○填具「大陸人民進入台灣地區旅行證申請
      書」，並持乙○○之上開之「大陸地區人民進入臺灣地區保証書」、不實之「
      戶籍謄本」、「福建省福州市公証處核發結婚證明書」，再將上開相關資料送
      至入出境管理局申請，致該承辦之不知情公務員，亦在上開「大陸人民進入台
      灣地區旅行證申請書」公文書上記載「大陸來台探病奔喪証」等不實事項，足
      以生損害於臺南市南區戶政事務所對於戶政資料管理及台南市警察局第六分局
      所轄大林派出所對於大陸地區人民進入臺灣地區管理之正確性及入出境管理局
      對於入出境管理之正確性，乙○○違反使大陸地區人民進入臺灣地區之規定。
      甲○○於八十八年九月二十四日即以探親名義抵台來台工作，然因尋求打工不
      易，且為警查悉上情，而於八十九年四月十二日被遣送出境。並於九十一年四
      月十九日因又與我國籍羅明智結婚，獲准來台探親。
（二）乙○○復於八十八年七月三十日承上之犯意偕同基於共同違反使大陸地區人民
      進入臺灣地區之規定及使公務員登載不實犯意聯絡之戊○○至大陸福建省福州
      市與基於使公務員登記不實之犯意聯絡之大陸籍女子己○○，由戊○○與己○○二人於八十八年九月十四日先在大陸福建省福州市辦理假結婚登記後，戊○○在取得福建省福州市公証處所核發結婚證明書後與乙○○先行返台，並至海
      基會辦理結婚證明書認證後，再持福州市公証處核發之結婚證明書、海基會認
      證書，戊○○復於同年十月二十二日再至戶籍所在之台南市警察局第四分局所
      轄長樂派出所填載內容不實之「大陸地區人民進入臺灣地區保証書」，致該派
      出所不知情之警員，在上開具有公文書性質之保証書上簽註「經詢保證人戊○○：渠與被保人己○○係夫妻關係，願意完全負起保證人責任」等不實之事項
      。乙○○、戊○○二人遂又於八十八年十月二十九日至戊○○之戶籍所在地之
      台南市西區戶政事務所填載不實之結婚登記申請書，申請登記己○○為戊○○
      之配偶，使不知情之該管戶政承辦人員，將此不實結婚登記登載於其職務上所
      掌管戶籍登記簿公文書上，並據以發給戶籍謄本。戊○○以己○○通婚探親為
      由，委託不知情之丑○○填具「大陸人民進入台灣地區旅行證申請書」，並持
      戊○○之上開之「大陸地區人民進入臺灣地區保証書」、不實之「結婚登記之
      戶籍謄本」、「福建省福州市公証處核發結婚證明書」，再將上開相關資料送
      至入出境管理局申請，致該承辦之不知情公務員，亦在上開「大陸人民進入台
      灣地區旅行證申請書」公文書上記載「大陸來台探病奔喪証」等不實事項，足
      以生損害於臺南市西區戶政事務所對於戶政資料管理、台南市警察局第四分局
      所轄長樂派出所對於大陸地區人民進入臺灣地區管理之正確性及入出境管理局
      對於入出境管理之正確性。乙○○、戊○○並共同違反使大陸地區人民進入臺
      灣地區之規定。己○○遂於八十八年十二月三十日即以探親名義抵台，先住進
      戊○○先前租賃之台南市○○街租處十餘日後，隨即不告而別。
（三）乙○○復承上犯意於八十八年七月三十日偕同基於共同違反使大陸地區人民進
      入臺灣地區之規定及使公務員登載不實犯意聯絡之子○○至大陸福建省福州市
      與基於共同使公務員登記不實之犯意聯絡之大陸籍男子丙○○（另通緝到案後
      審結），子○○與丙○○二人於八十八年八月三十一日先在大陸福建省福州市
      辦理不實之結婚登記後，由子○○取得福建省福州市公証處所核發結婚證明書
      先行返台，並至海基會辦理結婚證明書認證。子○○復於八十八年十一月一日
      至子○○之戶籍所在地之台南市南區戶政事務所填載不實之結婚登記申請書，
      申請丙○○登記為子○○之配偶，使不知情之該管戶政承辦人員，將此不實結
      婚登記事實登載於其職務上所掌管戶籍登記簿公文書，並據以發給戶籍謄本。
      又於同年十一月九日再至戶籍所在之台南市警察局第六分局所轄大林派出所填
      載內容不實之「大陸地區人民進入臺灣地區保証書」，致該派出所不知情之警
      員，在上開具有公文書性質之保証書上簽註「經詢保證人子○○：渠與被保人
      丙○○係夫妻關係，願意完全負起保證人責任」等不實之事項。子○○以丙○○通婚探親為由，填具「大陸人民進入台灣地區旅行證申請書」，並持上開之
      「大陸地區人民進入臺灣地區保証書」、不實之「結婚戶籍謄本」、「福建省
      福州市公証處核發結婚證明書」，再將上開相關資料送至入出境管理局申請，
      致該承辦之不知情公務員，亦在上開「大陸人民進入台灣地區旅行證申請書」
      公文書上記載「大陸來台探病奔喪証」等不實事項，足以生損害於臺南市南區
      戶政事務所對於戶政資料管理、台南市警察局第六分局所轄大林派出所對於大
      陸地區人民進入臺灣地區管理之正確性及入出境管理局對於入出境管理之正確
      性。子○○與乙○○共同違反使大陸地區人民進入臺灣地區之規定。嗣因入出
      境管理局對該案發覺有異，丙○○始未能來台。
（四）癸○○與不詳姓名年籍之黃姓成年男子基於共同違反使大陸地區人民進入臺灣
      地區之規定及使公務員登載不實犯意聯絡，於八十八年四月二十九日至大陸福
      建省福州市與基於共同使公務員登記不實之犯意聯絡之大陸籍女子辛○○（另
      通緝到案後審結），二人於八十八年七月九日先在大陸福建省福州市辦理不實
      之結婚登記後，由癸○○取得福建省福州市公証處所核發結婚證明書先行返台
      ，並至海基會辦理結婚證明書認證後，再持福州市公証處核發之結婚證明書、
      海基會認證書，復於同年八月十九日再至戶籍所在之台南市警察局第二分局所
      轄民權派出所填載內容不實之「大陸地區人民進入臺灣地區保証書」，致該派
      出所不知情之警員，在上開具有公文書性質之保証書上簽註「經詢保證人癸○○：渠與被保人辛○○係夫妻關係，願意完全負起保證人責任」等不實之事項
      。癸○○又於當日即八十八年八月十日至癸○○之戶籍所在地之台南市中區戶
      政事務所填載不實之結婚登記申請書，申請辛○○登記為癸○○之配偶，使不
      知情之該管戶政承辦人員，將此不實結婚登記事實登載於其職務上所掌管戶籍
      登記簿公文書上並據以發給戶籍謄本。癸○○再以辛○○通婚探親為由，委託
      不知情之丁○○填具「大陸人民進入台灣地區旅行證申請書」，並持癸○○之
      上開之「大陸地區人民進入臺灣地區保証書」、不實之「結婚登記之戶籍謄本
      」、「福建省福州市公証處核發結婚證明書」，再將上開相關資料送至入出境
      管理局申請，致該承辦之不知情公務員，亦在上開「大陸人民進入台灣地區旅
      行證申請書」公文書上記載「大陸來台探病奔喪証」等不實事項，足以生損害
      於臺南市西區戶政事務所對於戶政資料管理及台南市警察局第二分局所轄民權
      派出所對於大陸地區人民進入臺灣地區管理之正確性及入出境管理局對於入出
      境管理之正確性。癸○○違反使大陸地區人民進入臺灣地區之規定。辛○○遂
      於八十八年九月二十四日即以探親名義抵台預備伺機打工，並僅居住癸○○住
      處數日後，隨即前往台北尋求工作，嗣經警查獲並於八十八年十月八日被遣送
      出境。
（五）乙○○與癸○○及江志航（另經本院判處有期徒刑十月）、吳俊賢（另經本院
      判有期徒刑八月）、郭元明共同意圖使大陸地區人民非法入境台灣，乃於民國
      八十八年十二月間，先由吳俊賢尋得無固定住居所之郭元明，並以可得新台幣
      （下同）八萬元之報酬誘使其同意至大陸與大陸女子辦理結婚手續，以使大陸
      女子日後得以探親名義入境台灣，並基於使公務員登載不實之公文書之概括犯
      意，由江志航將郭元明之戶籍遷入至台南市○○區○○路一段五八號後，於八
      十八年十二月八日，先由癸○○帶領郭元明至高雄小港機場，再由乙○○陪同
      郭元明共同搭機至大陸地區福建省福州市，並由乙○○介紹大陸人民韓鳳蓮與
      郭元明在福州市辦理不實之結婚，乙○○並給付二萬元與郭元明做為酬勞，嗣
      郭元明取得大陸機關所發之結婚證，再依序經大陸地區福建省福州市公證處公
      證，發給（２０００）榕公證內民字第九二０號公證書，我國財團法人海峽交
      流基金會驗證發給證明。而郭元明、江志航、吳俊賢明知郭元明與韓鳳蓮為使
      假婚結婚，竟於八十八年八月二十四日，分由江志航帶領郭元明持上開各項文
      件至台南市西區戶政事務所，申請結婚登記，使該管不情知之公務員將此不實
      之事項登載於戶籍登記資料之職務上掌管之公文書，並據以發給戶籍謄本，足
      以生損害於戶政管理之正確性。八十九年六月六月十八日再至台南市警察局第
      三分局安順派出所由管區警員辦理對保手續，取得大陸地區人民進入台灣地區
      保證書一紙，復於八十九年六月二十三日委由不知情之丑○○持上開結婚證明
      文件、戶籍謄本、大陸地區人民進入台灣地區保證書，再將上開相關資料送至
      入出境管理局申請，致該承辦之不知情公務員，亦在上開「大陸人民進入台灣
      地區旅行證申請書」公文書上記載「大陸來台探病奔喪証」等不實事項，足以
      生損害於台南市警察局第三分局所轄安順派出所對於大陸地區人民進入臺灣地
      區管理之正確性及入出境管理局對於入出境管理之正確性。乙○○、癸○○、
      江志航、吳俊賢、郭元明共同違反使大陸地區人民進入臺灣地區之規定。嗣內
      政部警政署入出境管理局查核資料發現有異，乃函請台南市警察局調查而發現
      上情，韓鳳蓮亦因而未獲准入境台灣。
二、案經台南市警察局第一分局報請台灣台南地方法院檢察署檢察官偵查起訴及台灣
    台南地方法院檢察署併案審理
    理  由
壹、被告乙○○、子○○、癸○○、甲○○有罪部分：
一、查右揭一、（一）（二）（三）（五）之犯罪事實，業據被告乙○○、子○○、
    甲○○均坦承不諱，所供之情節均核互相符。另証人丁○○並証稱：當時受委託
    辦理配偶來台時，均不知道他們（即乙○○與甲○○、子○○與丙○○、癸○○
    與辛○○）是假結婚等語（參九十年三月二十日審訊筆錄）證述在卷，復有丁○○、丑○○受理之委託書、內政部警政署入出境管理局（九○年信昌字第八九五
    ○號函）及大陸籍女子甲○○、己○○出入境查詢資料及甲○○、己○○及男子
    丙○○之大陸地區人民進入台灣地區旅行證申請書、甲○○（９９榕公証內民字
    第四四七五號）、己○○（９９榕公証內民字第六一四三號）、丙○○（９９榕
    公証內民字第五八一九號）之大陸地區福建省福州市結婚證明書、大陸地區人民
    進入台灣地區保證書、台南市戶政機關核發之戶籍謄本各四紙影本在卷可稽。另
    訊據被告癸○○坦承與乙○○、江志航、吳俊賢介紹郭元明與韓鳳蓮在大陸假結
    婚並先行返台後，即在戶籍上辦理結婚登記，並由郭元明委託不知情之丑○○向
    入出境管理局申請韓鳳蓮來台等情不諱。惟矢口否認與辛○○有何假結婚等情，
    並辯稱：當時是與辛○○真結婚，並非假結婚云云。然查被告癸○○與辛○○在
    大陸地區辦理假結婚之事實，業據被告癸○○已於警訊中供承不諱（參八十九年
    四月二十四日警訊筆錄），復有辛○○之大陸地區人民進入台灣地區旅行證申請
    書、癸○○、辛○○二人大陸地區福建省福州市民政局開具之結婚證明書（榕民
    婚字第９９０２９３０號）、大陸地區人民進入台灣地區保證書、戶籍謄本及委
    託丁○○受理之委託書影本在卷可稽，另被告癸○○經本院訊之其配偶姓名為何
    ？被告癸○○竟一時無法想出辛○○之真實姓名（參九十一年四月十九日審訊筆
    錄），其嗣後才又表示相起辛○○姓名，足見被告癸○○對辛○○應頗為陌生，
    否則被告癸○○果真有與辛○○有結髮之情，則何有可能會經仔細思考後才會想
    起其配偶姓名之理？況被告癸○○亦供承：辛○○（來台），有在我家住一、二
    天後，自己就在台北找工作等語（參同上日審訊筆錄），足見被告癸○○空言否
    認，顯為卸飾責之詞不足採信。而辛○○曾於八十八年九月二十四入境，經警查
    獲並已於同年八十八年十月八日已被遣送出境之事實，復有內政部警政署入出境
    管理局（九○年信昌字第八九五○號函）及出入境查詢資料在卷可按。被告癸○○對右揭一、（四）犯罪事實部分犯行，亦已甚顯明，故被告乙○○、子○○、
    癸○○、甲○○犯行均洵堪認定。
二、核被告乙○○、癸○○、子○○所為，均係犯刑法第二百十六條、第二百十四條
    行使使公務員登載不實罪及與違反台灣地區與大陸地區人民關係條例第十五條第
    一款不得使大陸地區人民非法入境之規定，被告乙○○、癸○○均應依同條例第
    七十九條第一項處罰之。被告子○○之假結婚對象丙○○並未經核准來台，核係
    犯同條例第七十九條第三項、第一項之使大陸地區人民非法進入台灣地區未遂罪
    處罰。另被告甲○○所為，係犯刑法第二百十四條使公務員登載不實罪。被告乙○○、子○○、癸○○使公務員登載不實之低度行為，為行使之高度行為所吸收
    ，不另論罪。又被告子○○著手使大陸地區人民非法進入台灣地區，惟大陸人民
丙○○嗣並未經核淮來台而未遂，爰依刑法第二十六條前段規定減輕其刑。另被
    告乙○○、癸○○分別利用不知情丁○○、丑○○持上開不實資料向內政部警政
    署入出境管理，申請辦理大陸籍女子甲○○、辛○○、己○○、韓鳳蓮以探親名
    義來台，均為間接正犯。又被告乙○○、癸○○、子○○其等所犯台灣地區與大
    陸地區人民關係條例罪既、未遂與刑法使公務員登載不實罪，其二罪間，有方法
    結果之牽連犯關係。被告乙○○、癸○○依台灣地區與大陸地區人民關係條例既
    遂罪之重罪處斷。另被告子○○則依台灣地區與大陸地區人民關係條例未遂罪之
    重罪處斷。又被告乙○○與被告甲○○就在台灣之戶政機關辦理結婚登記而犯使
    公務員登載不實罪部分。被告乙○○與子○○與綽號阿兵男子就其子○○假結婚
    對象丙○○部分。被告乙○○與戊○○與綽號阿兵男子，就戊○○假結婚之對象
    己○○部分。被告癸○○與不詳姓名年籍之黃姓男子，就癸○○假結婚對象辛○○部分。另被告乙○○、癸○○、江志航、吳俊賢、郭元明，就其郭元明假結婚
    對象韓鳳蓮部分。其間均有共同犯意之聯聯絡及行為之分擔，應均為共同正犯。
    又被告乙○○、癸○○其二人所犯台灣地區與大陸地區人民關係條例罪，其先後
    多次犯行，時間緊接，所犯又係構成要件相同之罪名，顯係基於概括犯意為之，
    應各依連續犯論處。又公訴人雖未起訴被告乙○○、癸○○與江志航、吳俊賢、
    郭元明共同以假結婚方式使大陸女子韓鳳蓮來台，亦犯台灣地區與大陸地區人民
    關係條例罪及刑法使公務員登載不實罪部分，惟此部分與前揭有罪部分，有連續
    犯關係，屬裁判上一罪，本於審判不可分之原則，自得一併審理，並此敘明。爰
    審酌被告乙○○、子○○、癸○○為貪取不法利益，竟以自己本身或介紹他人假
    結婚方式，多次引進使大陸地區人士入境國內打工，其中已有部分入境之大陸地
    區人士，現已不知去向，顯見其不但影響國內勞工之就業機會，對社會治安亦有
    潛在之危機，量刑本均不宜從輕，惟念及被告乙○○事後已完全坦承犯行，被告
    癸○○坦承部分犯行、被告子○○參與之程度不深，被告甲○○來台時間不長，
    僅因在大陸地區謀生不易，貿然來台觸法等其他一切情狀，爰各量處如主文所示
    之徒刑，其中被告子○○、癸○○、甲○○均各諭知易科罰金之折算標準。又被
    告子○○、甲○○未曾受有期徒刑以上刑之宣告，且於事後均已表示悔悟，經過
    此次教訓，信無再犯之虞，並為緩刑宣告三年，以勵自新。
貳、被告壬○○無罪部分：
一、公意旨略以：被告壬○○亦以因同案被告乙○○之引介，至大陸地區與大陸地區
    人民庚○（另經本院判決不受理確定在案）辦理假結婚，並以同上方式連續使海
    基會、戶政機關及入出境管理局等機關公務員，將該不實資料，登載於相關文件
    及戶籍資料上，並持以行使，而以此種方法手段使大陸地區人民進入台灣地區，
    嗣後被發覺庚○則不敢入境，因認被告壬○○亦涉有犯刑法使公務員登載不實罪
    及與違反台灣地區與大陸地區人民關係條例罪云云。
二、被告之自白，不得作為有罪判決之唯一證據，仍應調查其他必要之證據，以察其
    是否與事實相符。本件固據被告壬○○坦承經由乙○○之引介，至大陸地區與大
    陸地區人民庚○辦理假結婚等情。並稱：當時尚未持相關資料辦理庚○入境云云
    。惟經遍查全卷並未有被告壬○○與庚○之在大陸地區辦理結婚相關資料，亦未
    有何出入境資料及大陸地區人民進入台灣地區旅行證申請書、大陸地區福建省福
    州市結婚證明書或大陸地區人民進入台灣地區保證書、或被告壬○○與庚○在本
    國戶政機關之結婚登記資料。公訴人取得庚○之年籍資料，係來自台南市警察局
    第一分局刑事案件移送報告書，並未有何其他資料可佐証。經本院命公訴人應於
    二十日內補正起訴庚○之年籍資料，然至今仍未補正，爰已於九十年十月二十四
    日對庚○部分，以起訴之程序違背規定，判決不受理並經確定在案，此有本院之
    裁定書判決書及對公訴人送達証書在卷可按。是既未有何其他証據足証被告壬○○在大陸地區所結婚之對象究為何人（按是否該人之姓名果真為庚○？），是依
    首開判例說明，自難僅憑被告壬○○之自白，即認定被告壬○○涉有上開犯行。
    此外，復查無其他確實證據足以審認被告壬○○犯罪，應認其罪証不足，爰對被
    告壬○○為無罪諭知。
據上論斷，應依刑事訴訟法第二百九十九條第一項前段，第三百零一條第一項、臺灣
地區與大陸地區人民關係條例第十五條第一款、第七十九條第一項、第三項，刑法第
十一條前段、第二十八條、第五十六條、第二百十六條、第二百十四條、第二十六條
前段、第五十五條、第四十一條第一項前段、第七十四條第一款，罰金罰鍰提高標準
條例第一條前段、第二條，判決如主文。
本案經檢察官王森榮到庭執行職務
中      華      民      國      九十一      年      四    月    三十
                                  臺灣臺南地方法院刑事第三庭
                                          法  官  李 政 庭
右正本證明與原本無異。
如不服本判決，應於判決送達後十日內，向本院提出上訴狀。
                                          書記官  彭建山
中      華      民      國      九十一      年      四    月    三十    日
附錄法條
刑法第二百十六條
刑法第二百十四條使公務員登載不實罪
台灣地區與大陸地區人民關係條例第十五條第一款、第七十九條第一項
中華民國刑法第二百一十四條
 (使公務員登載不實罪)
明知為不實之事項，而使公務員登載於職務上所掌之公文書，足以生損害
於公眾或他人者，處三年以下有期徒刑、拘役或五百元以下罰金。
中華民國刑法第二百一十六條
 (行使偽造變造或登載不實之文書罪)
行使第二百十條至第二百十五條之文書者，依偽造、變造文書或登載不實
事項或使登載不實事項之規定處斷。
臺灣地區與大陸地區人民關係條例第十五條
左列行為不得為之：
一  使大陸地區人民非法進入臺灣地區。
二  招攬臺灣地區人民未經許可使之進入大陸地區。
三  使大陸地區人民在臺灣地區從事未經許可或與許可目的不符之活動。
四  僱用或留用大陸地區人民在臺灣地區從事未經許可或與許可範圍不符
    之工作。
五  居間介紹他人為前款之行為。
臺灣地區與大陸地區人民關係條例第七十九條
違反第十五條第一款規定者，處五年以下有期徒刑、拘役或科或併科新台
幣五十萬元以下罰金。
以犯前項之罪為常業者，處一年以上七年以下有期徒刑，得併科新台幣一
百萬元以下罰金。
第一項之未遂犯罰之。
